【裁判字號】    99,抗,41
【裁判日期】    990505
【裁判案由】    本票裁定強制執行
【裁判全文】
臺灣臺南地方法院民事裁定                99年度抗字第41號
抗  告  人  九璨企業有限公司
法定代理人  甲○○
相  對  人  中租迪和股份有限公司
法定代理人  乙○○
抗告人因與相對人間請求本票准許強制執行事件，對於中華民國
99年2月22日本院99年度司票字255號裁定提起抗告，本院裁定如
下：
    主  文
抗告駁回。
抗告程序費用新台幣壹仟元由抗告人負擔。
    理  由
一、按執票人向本票發票人行使追索權時，得聲請法院裁定後強
    制執行，票據法第123條定有明文。又本票執票人依上開法
    條之規定，聲請法院裁定及抗告法院之裁定，僅依非訟事件
    程序，以審查強制執行許可與否，並無確定實體上法律關係
    存否之效力，如發票人就票據債務之存否有爭執時，應由發
    票人提起訴訟，以資解決 (最高法院56年台抗字第714號、5
    7年台抗字第76號判例參照)。
二、抗告意旨略以：抗告人於民國98年7月23日向相對人貸款新
    臺幣（下同）200萬元，但相對人要扣留40萬元作為擔保，
    實際放款金額為160萬元，爾後每月支付108,000元共4個月
    ，後來因大環境因素，抗告人遭受嚴重影響，訂單下降，幾
    乎到停工狀態，致使無法再繼續營運，相對人有來瞭解抗告
    人公司情形，也同意減低繳納金額為每月5萬元，然抗告人
    只以現金5萬元繳納乙次後再無能力繳納，前後共繳納482,0
    00元，含放款時扣留之40萬元，共已償還882,000元，實際
    欠款金額實非相對人所請求之210萬元，請相對人提出本息
    攤還明細表及客戶還款明細表為證，爰請求廢棄原裁定等語
    。
三、經查：
  (一)本件相對人主張其執有以抗告人為發票人如原裁定附表所示
    之系爭本票，並免除作成拒絕證書，詎提示未獲付款，依票
    據法第123條聲請裁定許可強制執行等情，已據提出系爭本
    票為證，而依本票之記載形式上觀察，其已具備本票有效要
    件。
  (二)抗告人雖抗辯已償還882,000元，實際欠款金額實非相對人
    所請求之210萬元等語，惟查，相對人提出系爭本票，已記
    載發票人、發票日、票面金額等事項，則原審裁定予以准許
    ，形式上審查即無不合。至於抗告人上開主張無論是否屬實
    ，係對系爭本票之實體關係為抗辯，揆諸首揭說明，應由抗
    告人另行提起民事訴訟以資解決，自非本件非訟程序可得審
    究，故仍應為許可系爭本票強制執行之裁定。
  (三)綜上所述，原裁定就系爭本票裁定准予強制執行，核無不合
    ，抗告人執前揭理由提起抗告，尚屬無據，應予駁回。
四、又依法應由關係人負擔費用者，法院裁定命關係人負擔時，
    應一併確定其數額、前項費用之負擔有相對人者，準用民事
    訴訟法有關訴訟費用之規定，非訟事件法第24條第1項及同
    法第21條第2項分別定有明文。本件抗告業經駁回在案，依
    上開法條規定，本院應確定非訟事件費用額。茲因抗告人提
    起本件抗告，除繳納抗告費新台幣（下同）1,000元，未有
    其餘非訟費用之支出。是以，本件抗告人應負擔之非訟費用
    額確定為1,000元。
五、結論：本件抗告為無理由，依非訟事件法第46條、第21條第
    2項、第24條第1項，民事訴訟法第495條之1第1項、第449條
    第1項、第78條，裁定如主文。
中    華    民    國    99    年    5     月    5     日
                    民事第一庭    法  官  林福來
以上正本證明與原本無異。
本裁定除以適用法規顯有錯誤為理由外，不得再抗告。如提起再
抗告，應於收受後10日內委任律師為訴訟代理人向本院提出再抗
告狀，並繳納再抗告費新台幣1,000元。
中    華    民    國    99    年    5     月    5     日
                                  書記官  吳俊達

司法院資訊處製作；財團法人民間司法改革基金會備份。
